# 请教陈老师：同一控制下长期股权投资确认时点的问题

提问人：cpactaciaacca 时间：2018-05-08 15:10:45
陈老师： 拟上市主体A公司收购同一控制人甲控制下的B公司，B公司作价以 11 月 30 月净资产审计报告为准，并与 2017 年 12 月签订了股权转让协议， 2018 年 2 月办理了工商登记变更，至今尚未支付实际控制甲的股权转让款。 问题： 2017 年上市主体A公司作为IPO的申报期， 2017 年底甲公司账面是否需要确认该笔股权转让，借：长期股权投资 贷 其他应付款；合并层面是否需要模拟合并，如何处理。

回答人：chenyiwei
建议参考：《瑞华研究 2010 ～ 2016 汇编》之“问题3-2-15（“付款超过50%”条款对合并日或购买日确定的影响问题）”。